臺灣高等法院民事裁定　　　　　　　　　 96年度勞抗字第6號
抗　告　人　甲○○
代　理　人　王國慶律師
　　　　　　林毓棟律師
　　　　　　何方婷律師
上列抗告人因與相對人台灣麥當勞餐廳股份有限公司間確認僱傭
關係存在等事件，對於中華民國96年6月8日臺灣臺北地方法院96
年度補字第445號所為裁定提起抗告，本院裁定如下：
    主  文
抗告駁回。
抗告訴訟費用由抗告人負擔。
    理  由
一、按核定訴訟標的之價額，以起訴時之交易價額為準，無交易
    價額者，以原告就訴訟標的所有之利益為準；又因定期給付
    或定期收益涉訟，以權利存續期間之收入總數為準，期間未
    確定時，應推定其存續期間，但其期間超過10年者，以10年
    計算，民事訴訟法第77條之1第2項、第77條之10分別定有明
    文。又確認僱傭關係存在或不存在之訴，其訴訟標的屬財產
    權訴訟，法院應依民事訴訟法第77條之1第2項之規定，核定
    其訴訟標的之價額，並依同法第77條之10之規定，以其權利
    存續期間之收入總數為準，期間未確定者，應推定其存續期
    間，推定存續期間時，原則上算至勞工滿60歲時止，如推定
    之存續期間逾10年者，則以10年計算（最高法院89年度台上
    字第574號判決、89年度台抗字第535號裁定及83年度第 9次
    民事庭會議決議參照）。
二、本件抗告人在原法院起訴，聲明請求：(一)確認抗告人與相對
    人間僱傭關係存在。(二)相對人應自民國（下同）95年11月17
    日起至原告復職日止，按月給付抗告人新臺幣（下同） 8萬
    7,406元及各自每月5日起至清償日止，按年息5%計算之利息
    （見原法院北勞調字卷第 2頁），揆諸前揭說明，係屬財產
    權訴訟，應依民事訴訟法第77條之10之規定，推定僱傭關係
    存續期間，並據以計算訴訟標的價額。經查抗告人係50年 4
    月 5日出生，有國民身分證可稽（見本院卷26頁），而其主
    張受僱相對人期間之月薪為8萬7,406元（見原法院北勞調字
    卷第2頁），是其請求確認僱傭關係存在之期間，計至抗告
    人年滿勞動基準法第54條第1項第1款所規定強制退休年齡即
    60歲時止，已逾10年，依上開規定，應以10年期間計算抗告
    人之收入總數，據以核定訴訟標的價額即為1,048萬8,720元
    （其計算式為：87,406元×12月×10年= 10,488,720元）。
    從而原裁定核定訴訟標的價額為1,048萬8,720元，並以該價
    額為據，依民事訴訟法第77條之13所規定之徵收標準，限期
    命抗告人補繳第一審裁判費10萬4,312元，並無不合。
三、抗告意旨雖以：伊自74年 1月24日起即受僱於相對人，迄至
    95年11月7日遭相對人非法資遣時止，已有21年又9個月，伊
    於99年 1月24日即得依勞動基準法第53條規定自請退休，故
    應推定僱傭關係存續期間為39個月，並據以計算訴訟標的價
    額為340萬8,834元（其計算式為：87,406元×39月=3,408,8
    34元）云云。然觀諸抗告人之起訴狀所載，其請求確認僱傭
    關係存在之期間，並未以99年 1月24日為其終期，而抗告人
    受僱於相對人年滿25年時，亦未必將自請退休，自難以上開
    日期推定僱傭關係存續之期間。是抗告人執此指摘原裁定關
    於訴訟標的價額核定不當，聲明廢棄，為無理由，應予駁回
    。
四、據上論結，本件抗告為無理由，依民事訴訟法第495條之1第
    1項、第449條第1項、第95條、第78條，裁定如主文。
中　　華　　民　　國　　96　　年　　7 　　月　　31　　日
                  民事第六庭
                      審判長 法　官 林鄉誠
　　　　　　　　　　　       法　官 楊豐卿
　　　　　　　　　　　       法　官 梁玉芬
正本係照原本作成。
本裁定除以適用法規顯有錯誤為理由，並經本院許可外，不得再
抗告。如提起再抗告，應於收受後10日內委任律師為訴訟代理人
向本院提出再抗告狀。並繳納再抗告費新台幣１千元。
中　　華　　民　　國　　96　　年　　8 　　月　　2 　　日
　　　　　　　　　　　　　　 書記官 常淑慧
